Inventaris van het Departementaal projectbureau Erfgoed Actueel, later Stichting Erfgoed Actueel, 1997-2006 (2009)
Nationaal Archief, Den Haag
- Stichting Erfgoed Actueel, B
  - Bijzonder, B.2
    - Activiteiten, B.2.2
      - Erfgoededucatie en deskundigheidsbevordering, B.2.2.1
        - Project Plan je Eigen Ruimte, B.2.2.1.2
          - Stukken betreffende de ontwikkeling en implementatie van het project Plan je Eigen Ruimte dat als doel heeft om omgevingsgebonden lesmateriaal te ontwikkelen ter stimulering van het gebruik van erfgoedbronnen in het vak aardrijkskunde, 2005-2008; 195-215; 19 omslagen
            - Cd-rom ontwikkeld door SOM onderwijs- en milieuprojecten met als titel 'Het behouden landschap. Erfgoed op de tekentafel' ca. 2005, 206
            - Publicitair materiaal betreffende het project 2005-2006, 207
            - Ontwikkeling website www.planjeeigenruimte.nl 2005-2007, 208
            - Beschikking van het ministerie van Volkshuisvesting, Ruimtelijke Ordening en Milieu voor de toekenning van een subsidie met betrekking tot het project Plan je Eigen Ruimte 2006, 209
            - Dvd met als titel 'Cultuurhistorie in de ruimtelijke ordening. Een introductie ten behoeve van het onderwijsproject Plan je Eigen Ruimte' 2006, 210
            - Organisatie van informatieve bijeenkomsten om het project te promoten bij potentiële deelnemers 2006, 211
            - Overzicht bijgestelde planning en evaluatie 2005-2007, actielijst 2e kwartaal 2006 2006, 212
            - Overzicht subsidiëring/honorering van scholen/docenten, alsmede een informatiebrief over het project 2006, 213
            - Notulen en vergaderstukken van expertmeetings 2006-2007, 214
            - Stukken van de begeleidingscommissie 2006, 2008, 215
          - Stukken betreffende de subsidieverstrekking aan instellingen voor het uitvoeren van deelprojecten in het kader van het project Plan Je Eigen Ruimte, alsmede stukken over de uitgevoerde deelprojecten, 2003-2008; 216-230; 15 omslagen
            Zie de inventaris van Erfgoed Nederland voor de vervolgdossiers van het project Plan je Eigen Ruimte
            - Lesprogramma 'Boerenerfgoed. Plan je eigen ruimte. Docentenhandleiding' ontwikkeld door het Limburgs Museum ca. 2006, 216
              Met twee cd-roms
            - Subsidietoekenning aan Stichting Omgevingseducatie Gooi-, Vecht- en Eemstreek voor uitvoering project Plan Je Eigen Ruimte, alsmede projectevaluatie en correspondentie 2003-2007, 217
            - Subsidietoekenning aan Stichting Cultureel Erfgoed Zeeland voor uitvoering project Plan Je Eigen Ruimte, alsmede projectevaluatie, correspondentie en ontwikkelde producten 2005-2008, 218
            - Projectplannen/subsidieaanvragen van Natuurmuseum Brabant, Limburgs Museum, EdU-ART Gelderland, Stichting Cultureel Erfgoed Zeeland en Het Oversticht, Regionaal Historisch Centrum Delft, Stichting Omgevingseducatie Gooi-, Vecht- en Eemstreek, Nieuwland Erfgoedcentrum en IVN consulentschap Friesland, alsmede projectopdrachtovereenkomsten 2006, 219
            - Subsidieverstrekking aan Bibliotheek Hoogeveen voor deelproject Nieuwe bedrijvigheid in oud land 2006, 220
            - Cd-rom met als titel 'Plattelanders' ca. 2006, 221
            - Subsidietoekenning aan Bibliotheek Hoogeveen voor deelproject Opdiepen, subsidieverstrekking, evaluatie 2006-2007, 222
            - Subsidietoekenning aan Limburgs Museum voor uitvoering deelproject Boerenerfgoed, subsidietoekenning, correspondentie, evaluatie, producten 2006-2007, 223
              Met cd-rom en dvd
            - Subsidietoekenning van Natuurmuseum Brabant voor uitvoering deelproject, subsidieverstrekking, evaluatie, documentatie 2006-2007, 224
            - Subsidietoekenning van Stichting Groninger WelVaart voor uitvoering project Het water wijst de weg, subsidietoekenning, subsidieaanvraag van Projectbureau Erfgoededucatie 2006-2007. Met retro-acta, 225
            - Subsidietoekenning aan het Gemeentearchief Delft voor uitvoering project Plan je Eigen Ruimte, alsmede projectplan, projectevaluatie en correspondentie 2006-2007, 226
            - Subsidietoekenning aan Nieuwland Erfgoedcentrum voor uitvoering project Inpoldering Markerwaard, evaluatie, documentatie, overeenkomsten 2006-2007, 227
            - Subsidietoekenning van Erfgoededucatie Gelderland en EDU-ART Gelderland voor uitvoering deelproject Het water de baas 2006-2007, 228
            - Subsidietoekenning aan Het Oversticht Overijssel voor uitvoering project Plan Je Eigen Ruimte, alsmede projectevaluatie en correspondentie 2006-2008, 229
            - Instructiekaarten, planning en documentatie van het project Opdiepen van Bibliotheek Hoogeveen 2007, 230
        - Overige projecten en activiteiten, B.2.2.1.3
          - Stukken betreffende de ontwikkeling en uitvoering van het project Sporen, vijf netwerken van erfgoedhuizen, VMBO-scholen en culturele instellingen dat als doel het promoten van onderwijs in de cultuurhistorische omgeving, 2003-2006; 231-234; 3 omslagen en 1 stuk
            De rechtsopvolger van Erfgoed Actueel, Erfgoed Nederland heeft het project overgenomen. Zie voor de opvolgende dossiers de inventaris van Erfgoed Nederland
            - Totstandkoming projectplan 2003-2004, 231
            - Uitvoering project Sporen 2004-2006, 232
            - Overeenkomsten met coördinatoren 2005, 233
            - Brief van het ministerie van Onderwijs, Cultuur en Wetenschap over de evaluatie van het project Sporen in verband met het niet-overeenkomen van de financiële verantwoording 2005 met de bij de aanvraag ingediende begroting 2006, 234; 1 stuk
          - Publicaties van educatieve projecten, 2003-2007; 235; 1 omslag
          - Stukken betreffende de ontwikkeling van een lesprogramma en een digitale leeromgeving rond lokaal erfgoed binnen het project LOGIN:lokaal, samen met de Waag Society, scholen en erfgoedinstellingen, alsmede de evaluatie van het project, 2004-2005; 236; 1 omslag
          - Stukken betreffende de uitvoering van de pilot PABO's fase 4 in het kader van het project Cultuur en School in samenwerking met Cultuurnetwerk Nederland, met als doel de verankering van kunst- en erfgoededucatie in het curriculum van PABO's, 2004-2005; 237-240; 4 omslagen
            Zie voor voorgaande stukken inventarisnummers 65-70
            - Notulen en vergaderstukken bijeenkomst 13 mei met PABO's betreffende de invulling functie cultuurcoördinator, startbijeenkomst 3 juni en discussiebijeenkomst over ervaringen met kunst-, cultuur- en erfgoededucatie op 18 november 2004, 237
            - Notulen en vergaderstukken projectteam Verbreding Cultuur en school - PABO's 2004, 238
            - Overzicht, verslagen van startgesprekken met en startdocumenten van deelnemende PABO's 2004, 239
            - Overdracht fases 1 tot en met 3, projectplan fase 4 2004-2005, 240
          - Stukken betreffende de ontwikkeling van het programma Train de trainers, een opleiding tot interne cultuurcoördinator primair onderwijs, hetgeen een samenwerkingsverband betreft tussen Erfgoed Actueel, Kunstconnectie en EDventure, 2004-2007; 241-242; 2 omslagen
            - Ontwikkeling van het programma Train de trainers 2004-2005, 241
            - Informatiemap met als titel 'Interne coördinator Cultuureducatie' 2006-2007, 242
          - Stukken betreffende de uitvoering van het project Cultuur en School - Lerarenopleiding Voortgezet Onderwijs in samenwerking met Cultuurnetwerk Nederland, met als doel te onderzoeken hoe cultuureducatie ingebed kan worden in het curriculum van de lerarenopleiding, 2004-2008; 243-265; 23 omslagen
            Na de fusie van Erfgoed Actueel tot Erfgoed Nederland, heeft Erfgoed Nederland de rol van Erfgoed Actueel overgenomen
            - Nota Breedtestrategie cultuureducatie voortgezet onderwijs en bijbehorend actieplan, alsmede het tekstvoorstel hoofdlijnenbrief 2006-2007 Cultuur en School in het voortgezet onderwijs ca. 2005, 243
            - Notulen, vergaderstukken en correspondentie begeleidingscommissie Verbreding Cultuur en School en projectteam VO-scholen, alsmede projectplan pilot 2004-2005, 244
            - Ingekomen en minuten van uitgaande stukken betreffende subsidieaanvragen bij het ministerie van Onderwijs, Cultuur en Wetenschap, de jaarplanning en het overleg van de commissie van Onderwijs, Cultuur en Wetenschap over de uitvoering van het project Cultuur en School 2004-2007, 245
            - Ingekomen en uitgaande e-mails over de website Erfgoedstart.nl in relatie tot de site van Cultuurplein.nl, het verloop van de pilots aan de lerarenopleidingen en de inzet van Erfgoed Actueel bij het geven van cursussen aan de deelnemende lerarenopleidingen 2005, 246
            - Notulen en vergaderstukken werkbijeenkomst uitvoeringsplannen met deelnemende opleidingen, alsmede richtlijnen en criteria uitvoeringsplan pilot 2005, 247
            - Overzicht betalingen, boekingen en facturen waaruit af te leiden valt wat de taken van Erfgoed Actueel zijn geweest binnen het uitvoeren van het project Cultuur en School 2005, 248
            - Planning ontwikkeling vervolgtraject 2e en 3e ronde Cultuureducatie in lerarenopleiding voortgezet onderwijs 2005, 249
            - Werving deelnemers en richtlijnen voor het eindgesprek lerarenopleidingen voortgezet onderwijs 2005, 250
            - Begeleiding Fontys Hogeschool in Tilburg bij het project Cultuur en School 2005-2006, 251
            - Kwartaalrapportages april - september 2006, 252
            - Werving deelnemers 2006, 253
            - Notulen en vergaderstukken van de begeleidingscommissie 2006-2007, 254
            - Notulen en vergaderstukken van de netwerkbijeenkomsten 2006-2007, 255
            - Notulen en vergaderstukken van het projectteam 2006-2007, 256
            - Notulen en vergaderstukken van het werkoverleg adviescommissie en projectteam 2006-2008, 257
              De adviescommissie wordt ook wel begeleidingscommissie genoemd
            - Overzicht taken Erfgoed Nederland en de vergoeding die gedeclareerd kan worden bij Cultuurnetwerk 2006-2007, 258
            - Implementatie pilot-project Cultuur en School bij diverse onderwijsinstellingen voor hoger onderwijs 2005-2006, 259
            - Implementatie bij onderwijsinstellingen van het project Cultuur en School - Lerarenopleiding Voortgezet Onderwijs 2006-2008 1e ronde 2006, 260
            - Implementatie project Cultuur en School bij de Hogeschool Rotterdam 2006-2007, 261
            - Implementatie project Cultuur en School bij het Instituut voor de Lerarenopleiding van de Universiteit van Amsterdam 2006-2007, 262
            - Implementatie project Cultuur en School bij de Educatieve Hogeschool van Amsterdam 2007, 263
            - Implementatie project Cultuur en School bij de Hogeschool van Arnhem en Nijmegen 2007, 264
            - Implementatie project Cultuur en School bij de Noordelijke Hogeschool Leeuwarden 2007-2008, 265
          - Stukken betreffende de initiatie voor het opzetten van een canon voor lokale cultuur en geschiedenis, 2005; 266; 1 omslag
          - Stukken betreffende de interne, inhoudelijke discussie over het begrip erfgoededucatie, 2005; 267; 1 omslag
          - Voortgangsverslagen en bijbehorende stukken van het project Cultuurprofielscholen in het voortgezet onderwijs dat als doel heeft een aantal scholen te stimuleren bij het verder ontwikkelen van het cultuurprofiel in het onderwijsprogramma, 2005-2006; 268; 1 omslag
          - Stukken betreffende de stimulering, advisering en begeleiding van docenten van vier scholen met een kleurrijke leerlingenpopulatie bij het uitvoeren van het project Het kleurrijke spoor dat als doel heeft erfgoededucatie te promoten in het lesprogramma, 2005-2008; 269-275; 7 omslagen
            Het project Het kleurrijk Spoor is een onderdeel van het project Sporen
            - Projectplan en jaarverslag 2005, 269
            - Islamitisch College Amsterdam 2005-2006, 270
            - Open Scholengemeenschap Bijlmer, Amsterdam 2005-2007, 271
            - Stukken en verslagen van netwerkbijeenkomsten en workshops met docenten van de betrokken scholen 2005-2007, 272
            - Islamitische Scholengemeenschap Ibn Ghaldoun, Rotterdam 2006-2007, 273
            - Nova College Amsterdam 2006-2007, 274
            - Publicaties en nieuwsbrieven over het project 2006-2008, 275